【裁判字號】    99,審易,4128
【裁判日期】    991015
【裁判案由】    竊盜
【裁判全文】
臺灣高雄地方法院刑事判決            99年度審易字第4128號
公  訴  人  臺灣高雄地方法院檢察署檢察官
被      告  丙○○
上列被告因竊盜等案件，經檢察官提起公訴（99年度偵字第1958
5、21311號），本院判決如下：
    主  文
丙○○犯攜帶兇器竊盜未遂罪，累犯，處有期徒刑陸月，扣案釘
撬壹支沒收之。又犯竊盜未遂罪，累犯，處有期徒刑肆月。又犯
攜帶兇器毀壞安全設備竊盜未遂罪，累犯，處有期徒刑捌月，扣
案大型油壓剪、大型鐵撬各壹支沒收之。應執行有期徒刑壹年肆
月，扣案釘撬、大型油壓剪、大型鐵撬各壹支，均沒收之。
    事  實
一、丙○○前因賭博案件，經本院以94年度簡字第1801號判決處
    有期徒刑3 月確定，甫於民國94年8 月25日易科罰金執行完
    畢（構成累犯）。詎仍不知悔改，竟基於意圖為自己不法所
    有之竊盜犯意，先後為下列竊盜行為：
  (一)丙○○欲竊取設於高雄縣燕巢鄉○○村○○路72之2 號「馬
    場福德祠」內供奉之土地公神像，遂於99年6 月6 日下午1
    時5 分許，駕駛車牌號碼6435-XN 號自小客車前往該祠，已
    目視搜尋見馬場福德祠土地公神像置於紅色鐵柵欄後，而現
    場無人看守，認有機可趁，遂持客觀上足對人之生命、身體
    、安全構成威脅，可作為兇器使用之釘撬1 支撬擊紅色鐵柵
    欄而著手竊取土地公神像，惟因無法順利將柵欄撬開而不遂
    。
  (二)丙○○又於同日下午1 時30分許，駕駛車牌號碼6435-XN 號
    自小客車至設於高雄縣燕巢鄉○○路97之1 號「華山聖殿」
    ，見華山聖殿土地公神像置於該處而無人看守，認有機可趁
    ，遂撥開監視器並著手以搬運土地公神像之方式竊取之，然
    因遭華山聖殿住持陳庚申發現喝止而不遂，丙○○乃立即駕
    駛上開車輛逃逸。惟因甲○○○○○○○○○已察覺丙○○
    之竊盜犯行，報警並攜眾往山上尋覓丙○○之行蹤，因而捕
    獲駕車逃逸之丙○○，並扣得其所有、供竊取福德祠土地公
    神像所用之釘撬1 支，及放於車上未攜至行竊現場之大小油
    壓剪各1 支、K 他命暨吸食器等物。
  (三)丙○○復於同年月9 日凌晨0 時許，駕駛上開自小客車至設
    於高雄市左營區○○○路33號之3 「池鳳宮」，持隨身攜帶
    客觀上足對人之生命、身體、安全構成威脅，可作為兇器使
    用之大型油壓剪剪斷外掛於門上之鎖（安全設備），侵入池
    鳳宮內著手移動香油錢箱而竊取之，惟因發出聲響，以致住
    於池鳳宮旁之池鳳宮負責人乙○○之子陳安龍前往察看而不
    遂。經陳安龍報警處理，當場扣得丙○○所有、供行竊所用
    之大型油壓剪、大型鐵撬各1 支。
二、案經高雄縣政府警察局岡山分局、高雄市政府警察局左營分
    局報告臺灣高雄地方法院檢察署檢察官偵查起訴。
    理  由
一、程序部分
    檢察官、被告丙○○於本院準備、審理程序中，就起訴意旨
    所引用各項證據（含傳聞證據、非傳聞證據及符合法定傳聞
    法則例外證據），於本院言詞辯論終結前，對於卷附具有傳
    聞證據性質之證據，均已知其情，而未聲明異議，本院審酌
    卷附具有傳聞證據性質之證據，並無任何違法取證之不適當
    情形，以之作為證據使用係屬適當，自得採為認定事實之證
    據。
二、實體部分
  (一)認定犯罪事實所憑之證據及理由
    上揭事實，業據被告於本院準備程序中均坦承不諱，核與證
    人楊燕雄、陳庚申、陳安龍警詢之證述相符，並有高雄縣政
    府警察局岡山分局深水派出所暨高雄市政府警察局左營分局
    搜索扣押筆錄、扣押物品目錄及竊案現場照片附卷可考，堪
    認被告之自白與事實相符，本件事證明確，被告上開竊盜犯
    行俱堪認定，應予依法論科。
  (二)論罪科刑
  1.按刑法第321 條第1 項第3 款之攜帶兇器竊盜罪，係以行為
    人攜帶兇器為其加重要件，此所謂兇器，其種類並無限制，
    凡客觀上足對人之生命、身體、安全構成威脅，具有危險性
    之兇器均屬之，且祇須行竊時攜帶此種具危險性之兇器為已
    足，並不以攜帶之初有行兇之意圖為必要（最高法院74年3
    月19日刑庭總會決議參照）；又按刑法第321 條第1 項第2
    款規定將「門扇」、「牆垣」、「其他安全設備」並列，則
    所謂「門扇」專指門戶而言，應屬狹義－指分隔住宅或建築
    物內外之間之出入口大門而言。而所謂「其他安全設備」，
    指門扇牆垣以外，依通常常觀念足認防盜之一切設備而言。
    如電網、門鎖、以及窗戶等是，其中，門鎖雖為安全設備之
    一種，但此所謂門鎖，係指附加於門上之鎖而言（最高法院
    70年度台上字第496 號判決要旨參照）。查扣案釘撬、大型
    油壓剪、大型鐵撬均係鐵製堅硬物品，且具相當之長度，以
    之攻擊於人，於客觀上足以對他人之生命、身體造成傷害，
    自屬兇器無訛。再者，本件被告持油壓剪破壞者既係外掛於
    池鳳宮門上之鎖頭，自屬上開安全設備。是核被告丙○○就
    事實(一)所為，係犯刑法第321 條第1 項第3 款、同條第2 項
    之攜帶兇器竊盜未遂罪；就事實(三)所為，係犯刑法第321 條
    第1 項第3 款、第2 款、同條第2 項之攜帶兇器毀壞安全設
    備竊盜未遂罪。被告毀壞安全設備進入乙○○經營之池鳳宮
    建築物內行竊，其侵入他人建築物之行為已結合於此加重竊
    盜行為之罪質中，不另論刑法第306 條之無故侵入建築物罪
    ，併此敘明。公訴意旨認被告就事實(三)所為，另該當刑法第
    321 條第1 項第1 款之夜間侵入有人居住建築物竊盜之加重
    構成要件，惟查，被告供稱：「池鳳宮」是一個2 樓的建築
    ，他們的人是住在廟的旁邊等語，核與察覺被告至「池鳳宮
    」行竊之目擊證人陳安龍證稱：我住在廟旁，在屋內聽到廟
    內有敲東西及開廟門的聲音，所以就到樓下察看等語相符（
    見警2 卷第5 頁），堪認「池鳳宮」該棟建物並無人居住駐
    守，是公訴意旨此部份所指尚有未合，惟此僅係竊盜犯之加
    重要件認定有誤，且亦經公訴檢察官當庭更正（見本院卷第
    20頁），尚無變更起訴法條之問題。另被告就事實(一)所為，
    則係犯刑法第320 條第1 項、第3 項之普通竊盜未遂罪。
  2.被告先後3 次竊盜及加重竊盜犯行，其犯意各別、行為互殊
    、侵害法益不同，應分論併罰之。又被告有如事實欄所載徒
    刑之宣告及執行完畢情形，有臺灣高等法院被告前案紀錄表
    1 份在卷可稽，其於前開有期徒刑執行完畢後5 年內，故意
    再犯本件有期徒刑以上之罪，應依刑法第47條第1 項之規定
    論以累犯，並在其所犯普通竊盜、加重竊盜各罪刑項下，均
    加重其刑。又被告上開3 件竊盜及加重竊盜犯行，均已著手
    於竊盜行為之實施（事實(一)(三)部分，並已著手搜尋財物），
    然均未生竊得他人財物之結果，為未遂犯，爰依刑法第25條
    第2 項之規定，按既遂犯之刑減輕之，並依法先加後減。爰
    審酌被告正值壯年，不思以正當方法賺取財物，竟任意竊取
    他人財物，行為實有可議，惟念及被告竊取行為均尚屬未遂
    ，及其事後尚知坦承犯行等一切情狀，分別量處如主文所示
    之刑，並定其應執行之刑，以資儆懲。
  3.扣案釘撬、大型油壓剪、大型鐵撬各1 支，分別係被告所有
    供行竊馬場福德祠（事實(一)）、池鳳宮（事實(三)）財物所用
    之物，爰依刑法第38條第1 項第2 款規定，在被告所犯攜帶
    兇器竊盜未遂罪、攜帶兇器毀壞安全設備竊盜未遂罪各罪刑
    項下宣告沒收之。至其餘扣案工具，被告並未攜至行竊現場
    ，非供犯罪所用之物，而扣案K 他命、吸食器亦均與本件竊
    盜犯行無涉，爰均不予宣告沒收之，併此敘明。
據上論斷，應依刑事訴訟法第299 條第1 項前段，刑法第320 條
第1 項、第3 項、第321 條第1 項第2 款、第3 款、第47條第1
項、第25條第2 項、第51條第5 款、第9 款、第38條第1 項第2
款、第3 項，刑法施行法第1 條之1 第1 項、第2 項前段，判決
如主文。
本案經檢察官李怡增到庭執行職務。
中    華    民    國    99    年    10    月    15    日
                  刑事第十庭    法  官  王  琁
以上正本證明與原本無異。
如不服本判決應於收受判決後10日內向本院提出上訴書狀，並應
敘述具體理由。其未敘述上訴理由者，應於上訴期間屆滿後20日
內向本院補提理由書(均須按他造當事人之人數附繕本)「切勿逕
送上級法院」。
中    華    民    國    99    年    10    月    15    日
                                書記官  王淑娟
附錄本判決論罪科刑法條全文：
中華民國刑法第321條
（加重竊盜罪）
犯竊盜罪而有左列情形之一者，處六月以上、五年以下有期徒刑
：
一、於夜間侵入住宅或有人居住之建築物、船艦或隱匿其內而犯
    之者。
二、毀越門扇、牆垣或其他安全設備而犯之者。
三、攜帶兇器而犯之者。
四、結夥三人以上而犯之者。
五、乘火災、水災或其他災害之際而犯之者。
六、在車站或埠頭而犯之者。
前項之未遂犯罰之。
中華民國刑法第320條
（普通竊盜罪、竊佔罪）
意圖為自己或第三人不法之所有，而竊取他人之動產者，為竊盜
罪，處5 年以下有期徒刑、拘役或 5 百元以下罰金。
意圖為自己或第三人不法之利益，而竊佔他人之不動產者，依前
項之規定處斷。
前二項之未遂犯罰之。

司法院資訊處製作；財團法人民間司法改革基金會備份。
